【裁判字號】    92,訴,1213
【裁判日期】    920530
【裁判案由】    清償借款
【裁判全文】
臺灣高雄地方法院民事判決                        九十二年訴字第一二一三號
    原      告  高新商業銀行股份有限公司
    法定代理人  戊○○
    訴訟代理人  乙○○
    被      告  丙○○
                甲○○
    共      同
    訴訟代理人  丁○○    住屏.
右當事人間清償借款事件，本院判決如左：
    主      文
被告等應連帶給付原告新台幣壹佰柒拾伍萬伍仟佰伍拾元，及其中新台幣壹佰陸
拾玖萬貳仟參佰捌拾玖元自民國九十一年八月三十日起至清償日止，按年息百分之八
‧五五計算之利息，並自民國九十一年九月三十日起至清償日止，其逾期在六個月以
內者，按上開利率百分之十，逾期在六個月以上者，其超過六個月部分，按上開利率
百分之二十計算之違約金。
訴訟費用由被告等連帶負擔。
    理    由
甲、原告方面：
  一、聲明：如主文所示。
  二、陳述：被告丙○○邀同另被告甲○○為連帶保證人，於民國九十年一月十日向
      原告借款新台幣〈下同〉佰貳拾玖萬元，約定利息按年息百分之八‧五五計
      算，如遇原告基本放款利率調整時隨同調整，並約定自九十年一月十日起至九
      十一年一月十日止，利息按月計付，並約定到期如數清償，如未按期履行，則
      喪失期限利益，全部債務視為到期，除按約定利率計算遲延利息外，其逾期清
      償在六個月以內者，按上開利率百分之十，逾期超過六個月以上者，其超過六
      個月部分，按上開利率百分之二十計算違約金，被告甲○○並提供其所有不動
      產設定抵押權予原告。詎被告自九十年一月十日起即未依約清償，依約已喪失
      期限利益，全部債務視同到期，經原告聲請拍賣抵押物，經由鈞院九十年度執
      字第二二二一三號強制執行事件受償結果，尚有如主文所示之本金及利息並違
      約金未為清償，屢向被告催討，均無結果，爰本於消費借貸及連帶保證之法律
      關係，提起本訴。
  三、證據：提出借據、本院九十年度執字第二二二一三號強制執行金額計算書分配
      表、借據各一件、戶籍謄本二件為證。
乙、被告方面：
    被告到庭對於原告主張之事實自認屬實。
    理      由
一、原告主張被告丙○○及另被告甲○○分別為借款人及連帶保證人，於向原告借得
    佰貳拾玖萬元之款項後未依約按期攤還，依約已喪失期限利益，全部債務視同
    到期，經以聲請拍賣抵押物經由強制執行程序受償之數額為核算結果，尚有如主
    文所示之款項未為受償之事實，業據其提出借據、本院九十年度執字第二二二一
    三號強制執行金額計算書分配表各一件為證，復被告於言詞辯論期日到場自認屬
    實，本院依上開證據所載清償期限、方式、利息、違約金及保證人願負連帶清償
    責任之內容，並受償數額為調查之結果，與原告所述之事實相符，則原告主張之
    事實，可堪信為真實。
二、按借用人應於約定期限內，返還與借用物種類、品質、數量相同之物。遲延之債
    務，以支付金錢為標的者，債權人得請求依法定利率計算之遲延利息，但約定利
    率較高，仍從其約定利率。當事人得約定債務人不履行債務時，應支付違約金，
    民法第四百七十八條前段、第二百三十三條第一項、第二百五十條第一項分別定
    有明文。又保證債務之所謂連帶，係指保證人與主債務人負同一債務，對於債權
    人各負全部給付之責任，此就民法第二百七十二條第一項規定連帶債務之文義參
    照觀之甚明。
三、從而，原告本於消費借貸及連帶保證之法律關係，請求被告連帶給付本件未清償
    之借款壹佰柒拾伍萬伍仟佰伍拾元，及其中壹佰陸拾玖萬貳仟參佰捌拾玖元
    自九十一年八月三十日起至清償日止，按年息百分之八‧五五計算之利息，並自
    九十一年九月三十日起至清償日止，其逾期在六個月以內者，按上開利率百分之
    十，逾期在六個月以上者，其超過六個月部分，按上開利率百分之二十計算之違
    約金，即屬正當，應予准許。
四、結論：本件原告之訴為有理由，依民事訴訟法第八十五條第二項，判決如主文。
中      華      民      國    九十二    年      五      月      三十    日
                                    臺灣高雄地方法院民事第二庭
~B法      官  李勝琛
右為正本係照原本作成
如對本判決上訴須於判決送達後廿日內向本院提出上訴狀
中      華      民      國    九十二    年      五      月      三十    日
~B法院書記官  林宜正


司法院資訊處製作；財團法人民間司法改革基金會備份。
